臺灣新北地方法院板橋簡易庭民事判決
　　　　　　　　　　　　　　　　　 110年度板簡字第1363號
原　　　告　劉德宗　
被　　　告　劉建成　

被　　　告　李癸靜　

被　　　告　劉鎰賢　
上列當事人間請求給付票款事件，於民國110年9月8日言詞辯論
終結，本院判決如下：
    主  文
被告劉建成、李癸靜應連帶給付原告新臺幣貳拾伍萬元，及自民
國一百零九年九月七日起至清償日止，按年息百分之六計算之利
息。
被告劉鎰賢應給付原告新臺幣貳拾伍萬元，及自民國一百一十年
六月十日起至清償日止，按年息百分之六計算之利息。
前二項所命給付，如有任一被告為給付時，其餘被告於該給付範
圍內，免除給付義務。
訴訟費用由被告負擔。
本判決得假執行。
    事  實  及  理  由
一、本件被告經合法通知，未於言詞辯論期日到場，查無民事訴
    訟法第386條所列各款情事，應准原告之聲請，由其一造辯
    論而為判決，合先敘明。
二、原告起訴聲明：
    被告劉建成、李癸靜應連帶給付原告新台幣(下同)25萬元，
    及自民國109年9月7日起至清償日止，按年息百分之六計算
    之利息。
    被告劉鎰賢應給付原告25萬元，及自110年6月10日起至清償
    日止，按年息百分之六計算之利息。
    前二項所命給付，如有任一被告已為給付，其他被告於該給
    付範圍內免除給付義務。並主張：
（一）緣被告劉建成為尚宏食品行之負責人與被告李癸靜為夫妻
      ，被告劉鎰賢則為被告劉建成與李癸靜之子。原告劉德宗
      與被告劉建成因參加同一社團約莫於97年間即認識，合先
      敘明。
（二）查，被告劉建成前於109年4月8日，因尚宏食品行資金需
      求，以其子即被告劉鎰賢臺灣中小企業銀行同額支票(票
      號：ZH0000000)向原告劉德宗借貸週轉25萬元(下稱系爭
      債務)，並再簽立同額本票交予原告劉德宗以為擔保。
（三）然原證2支票到期日屆至(即109年9月7日)被告劉建成卻要
      求原告劉德宗不要兌現，並央求原告劉德宗延期三個月至
      109年12月7日，同時再主動簽立以被告李癸靜為連帶保證
      人之借貸契約書及本票(票號：CH572252)各乙紙交給原告
      ，並向原告劉德宗主張如此對原告劉德宗之債權更有保障
      ！
（四）而原告劉德宗基於對被告劉建成之信任，直至110年6月10
      日方將原證2之支票向銀行為付款之提示，竟因被告劉鎰
      賢之支票已為拒絕往來戶及存款不足而遭退票，原告乃多
      次以電話與被告劉建成連繫均未果，迄今仍未獲付款。
（五）被告劉建成、被告李癸靜部分：
   1、按「在票據上簽名者，依票上所載文義負責。」、「匯票
      到期不獲付款時，執票人於行使或保全匯票上權利之行為
      後，對於背書人、發票人及匯票上其他債務人得行使追索
      權。」、「發票人、承兌人、背書人及其他票據債務人，
      對於執票人連帶負責。執票人得不依負擔債務之先後，對
      於前項債務人之一人或數人或全體行使追索權。」、「執
      票人向匯票債務人行使追索權時，得要求左列金額：二、
      自到期日起如無約定利率者，依年利六釐計算之利息。」
      、「…第二章第九節關於追索權之規定，除第八十七條第
      一項、第八十八條及第一百零一條外…均於本票準用之。
      」票據法第5條第1項、第85條第1項、第96條第1項及第2
      項、第97條第1項第2款及第124條分別定有明文。
   2、查，本件被告劉建成因尚宏食品行資金需求，向原告劉德
      宗周轉資金，並有被告李癸靜為連帶保證人，又共同簽發
      原證3之本票乙紙，且原告迄今未受償之事實，已如前述
      ，則依上開規定，被告劉建成、被告李癸靜自應連帶給付
      原告給付25萬元及自原證3之本票到期日(即109年9月7日)
      起至清償日止以年息6％計算之遲延利息。
（六）被告劉鎰賢部分：
   1、按在票據上簽名者，依票上所載文義負責。票據法第5條
      定有明文。再按發票人應照支票文義擔保支票之支付。發
      票人雖於提示期限經過後，對於執票人仍負責任。執票人
      向支票債務人行使追索權時，得請求自為付款提示日起之
      利息，如無約定利率者，依年利六釐計算。票據法第126
      條、第134條、第133條亦分別定有明文。
   2、誠如前述，原告劉德宗持有被告劉鎰賢簽發面額25萬元、
      票號ZH0000000之支票一紙，於110年6月10日向付款人為
      付款之提示，竟遭以存款不足為由退票，未獲付款，迭經
      催討無果，爰依票據之法律關係，向被告劉鎰賢請求給付
      票款，自屬有據。
三、原告主張之事實，業據其提出與所述相符之支票、本票、借
    貸契約書、退票理由單等件影本為證。而被告已於相當期日
    受合法通知，而未於言詞辯論期日到庭，亦未提出其他書狀
    作何聲明或陳述，自堪認原告之主張為真實。
四、按本票不獲付款時，執票人於行使或保全支票上權利之行為
    後，對於背書人、發票人及本票上其他債務人得行使追索權
    ，執票人向本票債務人行使追索權時，得請求自到期日起之
    利息，如無約定利率，依年利率六釐計算，票據法第124條
    、第85條第1項分別定有明文。從而，原告本於票據之法律
    關係，請求被告劉鎰賢應給付如主文所示，為有理由，應予
    准許。
五、按支票不獲付款時，執票人於行使或保全支票上權利之行為
    後，對於背書人、發票及支票上其他債務人得行使追索權。
    發票人、背書人及其他支票債務人，對於執票人連帶負責。
    執票人向支票債務人行使追索權時，得請求自為付款提示日
    起之利息，如無約定利率者，依年利六釐計算，票據法第14
    4條、第85條第1項、第96條第1項、第133條分別定有明文。
    從而，原告本於票據之法律關係，請求被告劉建成、李癸靜
    應連帶給付如主文所示，為有理由，應予准許。
六、再按連帶債務之成立，以明示或法律有規定者為限，民法第
    272條定有明文。又連帶債務，係指數債務人以共同目的，
    負同一給付之債務，而其各債務人對債權人，均各負為全部
    給付義務者而言；而不真正連帶債務，係指數債務人，以單
    一目的，本於各別之發生原因，負其債務，並因其中一債務
    之履行，而他債務亦同歸消滅者而言，兩者並不相同（最高
    法院91年度台上字第807號判決意旨參照）。被告劉建成、
    李癸靜之給付義務，與被告劉鎰賢之給付義務，雖發生原因
    法律關係不同，但具有同一給付目的，因此在25萬元範圍內
    ，應依不真正連帶債務關係各負全部給付之義務，如其中一
    人已為給付者，他人即同免其責任。
七、綜上所述，原告本於票據等法律關係，請求如主文所示，均
    有理由，應予准許。
八、本件係適用簡易訴訟程序所為被告敗訴之判決，應依職權宣
    告假執行。
九、結論：原告之訴為有理由，依民事訴訟法第436條第2項、第
    385條第1項前段、第78條、第85條第1項、第389條第1項第3
    款，判決如主文。
中    華    民    國   110    年    9     月    29    日
                  臺灣新北地方法院板橋簡易庭
                      法  官  呂安樂
以上為正本係照原本作成。
如不服本判決，應於送達後20日內，向本院提出上訴狀並表明上
訴理由，如於本判決宣示後送達前提起上訴者，應於判決送達後
20日內補提上訴理由書（須附繕本）。
中    華    民    國   110    年    9     月    29    日
                      書記官  陳佩瑩